最　高　行　政　法　院　裁　定
                                      100年度裁字第226號
上  訴  人　智揚證券投資顧問股份有限公司
代　表　人　蔡智淵
被 上訴 人　財政部臺北市國稅局
代　表　人　陳金鑑
上列當事人間營利事業所得稅事件，上訴人對於中華民國99年8
月12日臺北高等行政法院99年度訴字第453號判決，提起上訴，
本院裁定如下：
　　主  文
上訴駁回。
上訴審訴訟費用由上訴人負擔。
　　理  由
一、按對於高等行政法院判決之上訴，非以其違背法令為理由，
    不得為之，行政訴訟法第242條定有明文。依同法第243條第
    1項規定，判決不適用法規或適用不當者，為違背法令；而
    判決有同條第2項所列各款情形之一者，為當然違背法令。
    是當事人對於高等行政法院判決上訴，如依行政訴訟法第24
    3條第1項規定，以高等行政法院判決有不適用法規或適用不
    當為理由時，其上訴狀或理由書應有具體之指摘，並揭示該
    法規之條項或其內容；若係成文法以外之法則，應揭示該法
    則之旨趣，倘為司法院解釋或本院之判例，則應揭示該判解
    之字號或其內容。如以行政訴訟法第243條第2項所列各款情
    形為理由時，其上訴狀或理由書，應揭示合於該條項各款之
    事實。上訴狀或理由書如未依此項方法表明者，即難認為已
    對高等行政法院判決之違背法令有具體之指摘，其上訴自難
    認為合法。
二、本件上訴人對於高等行政法院判決上訴，主張：上訴人就本
    件課稅基礎之郵政劃撥帳戶之所有帳款往來，已極盡所能查
    證，並製作詳細收支明細表供被上訴人查證，因當時經手公
    司財務與記帳、出納作業之公司負責人梁娟娟過世，相關資
    料又遭颱風淹水滅失，此不可抗力之原因致造成資料提供不
    全，不能因此認定有故意或過失，原判決僅以知有營業收入
    卻未在申報所得稅時覈實列報，即有漏稅故意存在，並未調
    查上開因不可抗力之因素所致之結果，顯已違反首開行政行
    為以故意或過失為處罰原則之規定，有判決不適用法則即應
    調查證據未予調查之違法。原判決對上訴人有以不正當方法
    逃漏稅捐之事實，依稅捐稽徵法第21條第1項第3款及同法第
    49條前段之規定，應為7年，而非上訴人主張之5年。係上訴
    人因不可抗力之原因致未能提供相關帳證資料供核，並非上
    訴人有何不正當方法，原判決之認定顯違反經驗法則，而有
    判決不適用法則之違法。原判決並無積極認定上訴人對被上
    訴人之行政處分有合法收受送達之證據，被上訴人之原處分
    既經撤銷，未見被上訴人重新送達繳款單或另定繳款日期，
    迄今已逾5年之繳款期間，故本件補稅及罰鍰均已逾核課期
    間，原判決之認定，與卷附證據不合，核有證據理由矛盾之
    違法。依99年1月6日通過之修正稅捐稽徵法第44條規定：「
    營利事業依法規定應給與他人憑證而未給與，……處以百分
    之5罰鍰。……前項處罰金額最高不得超過新台幣100萬元。
    」依法律修正從新從輕原則，本件應適用上開新修正之稅捐
    稽徵法之新規定，原判決竟未適用新修正之規定，核有判決
    不適用法則之違法等語，雖以該判決違背法令為由，惟核其
    上訴理由，係就原審取捨證據、認定事實之職權行使，指摘
    其為不當，並就原審已論斷者，泛言未論斷，或就原審所為
    論斷，泛言其論斷矛盾，而非具體說明其有何不適用法規或
    適用法規不當之情形，並揭示該法規之條項或其內容，及合
    於行政訴訟法第243條第2項所列各款之事實，難認對該判決
    之如何違背法令已有具體之指摘。依首開規定及說明，應認
    其上訴為不合法。
三、據上論結，本件上訴為不合法。依行政訴訟法第249條第1項
    前段、第104條、民事訴訟法第95條、第78條，裁定如主文
    。
中　　華　　民　　國　　100　 年　　1　　 月　　27　　日
                    最高行政法院第二庭
                        審判長法官　高　啟　燦
                              法官　黃　合　文
                              法官　鄭　忠　仁
                              法官　劉　介　中
                              法官　陳　鴻　斌

以  上  正  本  證  明  與  原  本  無  異
中　　華　　民　　國　　100　 年　　1　　 月　　27　　日
　　　　　　　　　　　　　　　書記官　張　雅　琴